# 对同一家标的企业的股票投资，能否根据业务管理模式，将一部分放在其他权益工具、 ...

提问人：jerronfans 时间：2021-08-19 13:33:06
请问陈版，
对同一家标的企业的股票投资，能否根据业务管理模式，将一部分放在其他权益工具（FVTOCI）、另一部分放在交易性金融资产（FVTPL）？
根据指南的这条：“企业应当在金融资产组合的层次上确定管理金融资产的业务模式，而不必按照单个金融资产逐项确定业务模式。金融资产组合的层次应当反映企业管理该金融资产的层次。有些情况 下，企业可能将金融资产组合分拆为更小的组合，以合理反映企业管理该金融资产的层次。例如， 企业购买一个抵押贷款组合，以收取合同现金流量为目标管理该组合中的一部分贷款，以出售为 目标管理该组合中的其他贷款。
”是否可以？
谢谢！

回答人：chenyiwei
如果确定对被投资企业无控制、共同控制或重大影响的，则对不同批次购入的股票投资可以基于不同持有意图分类为不同类别的金融资产。但要注意以下问题：
1 、不同的分类应分别具备商业合理性，能够自圆其说。
2 、为了表明不同分类的合理性，建议将不同分类的金融资产分别在不同的证券账户内存放，由不同的团队管理运作，各团队适用不同的业绩考核指标，并做好信息的防火墙隔离，严禁不同分类之间的对敲交易。